【裁判字號】    89,交訴,203
【裁判日期】    900321
【裁判案由】    業務過失致死
【裁判全文】
臺灣臺中地方法院刑事判決                        八十九年度交訴字第二三號
    公  訴  人  臺灣台中地方法院檢察署檢察官
    被      告  乙○○
右列被告因業務過失致死案件，經檢察官提起公訴（八十九年度偵字第一九六四四號
），本院判決如左：
   主  文
乙○○從事業務之人，因業務上之過失致人於死，處有期徒刑壹年。緩刑肆年。
   事  實
一、乙○○為營業大貨車司機，係以從事駕駛為業務之人，於民國八十九年十一月三
    十日上午八時四十五分許，駕駛車牌號碼ＴＪ─九一七號營業大貨車，載貨沿台
    中縣大安鄉○○○路外側車道由南往北方向行駛，途經時速限制為每小時四十公
    里設有閃光黃燈之西濱公路外側車道與東西一路交岔路口直行時，本應依規定速
    限行車，並減速接近注意安全小心通過，而依當時天侯晴天，日間自然光，路面
    柏油、乾燥、無缺陷、無障礙物、視距良好之情形下，並無不能注意之情事，詎
    竟疏未注意及此，非但未減速接近注意安全小心通過，反仍以時速約六十公里超
    速貿然直行，適有黃國男騎乘車牌號碼ＤＧＯ─０五五號機車，沿設有閃光紅燈
    之台中縣大安鄉○○○路由西往東方向直行進入前開交岔路口時，亦疏未減速接
    近先停止於交岔路口前讓屬於幹道乙○○所駕駛之營業大貨車先行，致乙○○閃
    煞不及正面撞及黃國男所騎乘機車之右側，黃國男因而摔倒受有頭部外傷合併顱
    腦損傷、胸腹部挫傷合併肋骨骨折等致命傷害，經送醫急救，延至同日上午十一
    時許，因外傷性休克不治死亡。乙○○於肇事後，犯罪偵查機關未發覺前，打電
    話報警並主動向到場處理之警員陳智仁告知其為肇事之人，自首而接受裁判。
二、案經台中縣警察局大甲分局報請臺灣臺中地方法院檢察署檢察官相驗後自動檢舉
    偵查起訴。
    理  由
一、訊據被告乙○○對於擔任營業大貨車司機，在右揭時地之送貨途中駕駛營業大貨
    車與被害人黃國男發生車禍之事實，坦白承認，核與被害人之父甲○○所述情節
    相符，並經證人即與被告同車之黃銘祥、至現場處理之警員陳智仁於本院九十年
    三月七日審理時證述明確，復有道路交通事故調查報告表、現場照片在卷可資佐
    證。而被害人確係因本件交通事故受有如事實欄所示致命傷害致外傷性休克不治
  死亡，業經臺灣臺中地方法院檢察署檢察官督同檢驗員相驗明確，製有勘驗筆錄
    、相驗屍體證明書及驗斷書在卷足憑。按行車速度，依標誌之規定；閃光黃燈表
    示「警告」，車輛應減速接近，注意安全，小心通過；閃光紅燈表示「停車再開
    」，車輛應減速接近，先停止於交岔路口前，讓幹道車優先通行後認為安全時，
    方得續行，道路交通安全規則第九十三條第一項、道路交通標誌標線號號誌設置
    規則第二百十一條第一項分別定有明文。被告及被害人分別為領有駕駛執照之車
    輛駕駛人，前開交通規則為其等所應注意，而依肇事當時天侯晴天，日間自然光
    ，路面柏油、乾燥、無缺陷、無障礙物、視距良好 (有右開道路交通調查報告表
    為證)之情形下，殊無不能注意之情事。而本件事故發生之台中縣大甲鎮○○○
    路外側車道與東西一路口交岔路口之時速限制為四十公里，在被告行駛之西濱公
    路外側車道設有閃黃紅燈，被害人行駛之東西一路則設有閃光紅燈，有前開道路
    交通調查報告表可查。則被告行駛至時速限制為四十公里並設有閃光黃燈之交岔
    路口時，在無不能注意之情形下，自應依規定速限行車，並減速接近注意安全小
    心通過，惟依前開道路交通調查報告表所載，被告所駕駛營業大貨車之煞車痕長
    達二十．二公尺，依一般公路汽車煞車距離、行車速度對照表所示，以築設三年
    以上之乾燥柏油路面計算，煞車距離為二十．二公尺時，行車速度為每小時六十
    公里，足見被告行駛至該時速限制為四十公里並設有閃光黃燈之交岔路口時，顯
    疏於減速接近注意安全小心通過，反仍以時速約六十公里超速貿然直行，致閃煞
    不及撞及被害人之機車，應堪認定，被告就本件事故之發生應有過失，且被害人
    因本件車禍死亡，與被告之過失行為間，並有相當之因果關係。至於被害人騎乘
    機車行經該設有閃光紅燈之交岔路口時，在無不能注意之情形下，雖亦應減速接
    近先停止於交岔路口前讓屬於幹道被告所駕駛之營業大貨車先行，惟被害人竟未
    停止讓車即貿然通過，致遭閃煞不及之被告所駕駛營業大貨車撞及，因而受傷不
    治死亡，被害人就本件事故之發生，自亦有疏失之處，然未能因此解免被告刑責
    。因而事證明確，被告犯行堪以認定，應予依法論科。
二、被告為營業大貨車司機，乃從事駕駛業務之人，其在送貨途中因業務上駕駛之過
    失致肇車禍，使被害人死亡，核其所為，係犯刑法第二百七十六條第二項之業務
    過失致人於死罪。被告於肇事後，犯罪偵查機關未發覺前，打電話報警並主動向
    到場處理之警員陳智仁告知其為肇事之人，並坦承犯行接受裁判，有台中縣警察
    局大甲分局海墘派出所相驗案件初步調查報告表在卷可按，並據證人黃銘祥、陳
    智仁於本院九十年三月七日審理時證述屬實，為對於未發覺之罪，自首而接受裁
    判，應依刑法第六十二條前段規定減輕其刑。被告已與被害人家屬達成民事和解
    ，有經本院核定之台中縣大安鄉調解委員會調解書一份在卷可考。爰審酌被告過
    失程度、被害人與有過失，被害人因本件車禍事故死亡所生之危害，被告肇事後
    旋即自首並坦承犯行，復已與被害人家屬達成民事和解，犯後態度良好等一切情
    狀，量處如主文所示之刑，以資懲儆。末查被告未曾受有期徒刑以上刑之宣告，
    有台灣高等法院被告全國前案紀錄表及臺灣臺中地方法院檢察署刑案資料查註紀
    錄表在卷可稽，本次所犯係過失行為，且又與被害人家屬達成民事和解，堪認具
    有悔意，被告經此判刑教訓，當知謹慎而無再犯之虞，被告所宣告之刑，以暫不
    執行為適當，爰併宣告緩刑四年，以勵自新。
據上論斷，應依刑事訴法第二百九十九條第一項前段，刑法第二百七十六條第二項、
第六十二條前段、第七十四條第一款，罰金罰鍰提高標準條例第第一條前段，判決如
主文。
中      華      民      國      九十      年      三      月  二十一    日
                                臺灣臺中地方法院交通法庭
                                    法  官  劉長宜
右正本證明與原本無異。
如不服本判決，應於判決送達後十日內向本院提出上訴狀，上訴於臺灣高等法院臺中
分院( 須附繕本 )。
                                    書記官
中      華      民      國      九十      年      三      月   二十二   日
刑法第二百七十六條第二項：
從事業務之人，因業務上之過失犯前項之罪者，處五年以下有期徒刑或拘役，得併科
三千元以下罰金。


司法院資訊處製作；財團法人民間司法改革基金會備份。
